臺灣苗栗地方法院刑事裁定　　　　　　　100年度簡抗字第1號
抗　告　人　仇泰山
上列抗告人因違反毒品危害防制條例案件，不服本院苗栗簡易庭
中華民國99年11月12日所為之裁定（99年度苗簡字第901 號），
提起抗告，本院管轄之第二審合議庭裁定如下：
    主    文
抗告駁回。
    理    由
一、本件抗告意旨略以：查本件裁定駁回上訴理由稱：99年度苗
    簡字第901 號判決主文，已經99年10月25日送達於抗告人即
    被告仇泰山位於苗栗市嘉新里福樂1 之1 號住所，並由被告
    本人簽收，是而被告於99年11月8 日提呈之上訴狀已逾受理
    日期，爰依法逕予裁定駁回云云。然而被告於10月25日當天
    因在外工作，郵務士送達時（地址苗栗市○○里○○街2 巷
    3 號）係經由被告長兄葉志財告以情由，並請求改為28日復
    行送達。所以被告收受送達日期應為10月28日，故此被告上
    呈之書狀於11月5 日付郵，並無逾期之誤等語。
二、按上訴期間為10日，自送達判決後起算；又期間之計算，依
    民法之規定；又於一定期日或期間內，應為意思表示或給付
    者，其期日或其期間之末日，為星期日、紀念日或其他休息
    日時，以其休息日之次日代之，刑事訴訟法第349 條、第65
    條、民法第122 條分別定有明文。次按期間之末日為星期日
    、紀念日或其他休息日時，以其休息日之次日代之，民事訴
    訟法第161 條及民法第122 條定有明文，是休息日在期間中
    而非期間之末日者，自不得予以扣除（最高法院30年抗字第
    287 號民事判例要旨參照）。
三、經查，本件抗告人即被告仇泰山因違反毒品危害防制條例案
    件，經原審判決後，已於99年10月25日將判決正本送達於抗
    告人戶籍地即苗栗縣苗栗市○○里○○鄰○○街2 巷3 號（原
    審裁定誤載為苗栗市嘉新里福樂1 之1 號住所，應予更正）
    ，並由抗告人本人簽名並按指印收受，有原審送達證書、個
    人基本資料查詢結果各1 紙在卷可查（99年度苗簡字第901
    號卷第25、27頁），依上開判例說明，抗告人之上訴期間應
    自判決送達之翌日即99年10月26日起算；又抗告人之住居所
    與法院均在苗栗市境內，是無須加計在途期間，故抗告人之
    上訴期間應於99年11月4 日屆滿，抗告人如不服該判決，至
    遲應於99年11月4 日提起上訴。惟依抗告人稱其於99年11月
    5 日付郵向原審法院提起上訴，並於99年11月8 日送達法院
    ，此有刑事上訴狀上本院收狀章在卷可憑（99年度苗簡字第
    901 號卷第28頁），顯已逾越上訴期間，其上訴即屬違背法
    律上之程式，原審因而以上訴逾期裁定駁回上訴，經核並無
    違誤。
四、至抗告人稱：10月25日當天其在外工作，郵務士送達至居所
    （地址為苗栗市○○里○○街2 巷3 號）時，係經由被告長
    兄葉志財告以情由，並請求改為28日後行送達等語。惟查，
    本院送達證書之送達方式係直接送達抗告人本人收受，其上
    有抗告人之簽名及指印為憑，而該簽名經核抗告人多次於警
    詢、偵訊筆錄上及書狀上之簽名，堪認係本人之筆跡無誤，
    亦為抗告人所不否認，又送達證書之郵局日期戳章為99年10
    月25日，是認該判決確係於99年10月25日由本人收受無疑，
    抗告人所辯實難憑採，亦無依據。
五、次按10日之上訴期間係屬法定不變期間，除法律已有特別規
    定外（如：在途期間之規定），不得任意延長或縮短，亦不
    因該段期間內存在多數之例假日或休息日，即應按其日數予
    以扣除或因而延長期間，僅在上訴期間之末日為星期日、紀
    念日或其他休息日時，應以其休息日之次日代之，已如前述
    ，本件抗告人之上訴期間為99年10月26日起至同年11月4 日
    共10日，上訴期間之末日為99年11月4 日，該日並非星期日
    、紀念日或其他休息日，自不生期間終止延長之問題，且抗
    告人於99年10月25日收受判決書後，同年10月26至29日及同
    年11月1 至4 日均非假日，可隨時向原審提出上訴狀，乃抗
    告人遲至99年11月5 日始向原審具狀提起上訴，顯屬自身之
    過失而遲誤上訴期間。從而，抗告人以此為理由提起抗告，
    自屬無據，是抗告人執此陳詞指摘原裁定不當為無理由，應
    予駁回。
六、應依刑事訴訟法第412條，裁定如主文。
中    華    民    國   100    年    3     月    2     日
                  刑事第二庭    審判長法  官  楊清益
                                      法  官  蔡志宏
                                      法  官  魏宏安
以上正本證明與原本無異。
本裁定不得抗告。
                                      書記官  張玉楓
中    華    民    國   100    年    3     月    2     日